【裁判字號】    94,訴,3778
【裁判日期】    971216
【裁判案由】    毒品危害防制條例等
【裁判全文】
臺灣高雄地方法院刑事判決              94年度訴字第3778號
公  訴  人  臺灣高雄地方法院檢察署檢察官
被      告  辛○○
                    （另案於台灣高雄監獄執行中）
選任辯護人  任進福律師
被      告  丑○○
                    （另案於台灣屏東監獄竹田分監執行中）
上列被告因毒品危害防制條例等案件，經檢察官提起公訴（94年
度偵字第15826 號、第21542號），本院判決如下：
    主  文
辛○○連續犯販賣第一級毒品罪，累犯，處有期徒刑拾伍年，扣
案第一級毒品海洛因柒包（其中陸包合計淨重拾參點柒伍公克、
另壹包淨重拾貳點伍捌公克）均沒收銷燬之；扣案裝有門號0000
000000號SIM 卡之GPLUS 廠牌紅色行動電話壹具（序號00000000
0000000 號）及海洛因外包裝柒個（其中陸個空包裝重肆點貳伍
公克、另壹個空包裝重零點玖肆公克）均沒收；未扣案販毒所得
新台幣壹萬元沒收，如全部或一部不能沒收時，以其財產抵償之
。又共同犯竊盜罪，處有期徒刑肆月，減為有期徒刑貳月。又共
同犯行使偽造私文書罪，處有期徒刑陸月，減為有期徒刑參月，
扣案之國泰世華銀行Combo 多功能財富晶片卡簡易申請書上申請
人親筆中文簽名欄內偽造之「丁○○」署名壹枚沒收。又犯偽造
特種文書罪，處有期徒刑參月，減為有期徒刑壹月又拾伍日，扣
案偽造之「己○○」國民身分證影本壹枚沒收。應執行有期徒刑
拾伍年參月，扣案第一級毒品海洛因柒包（其中陸包合計淨重拾
參點柒伍公克、另壹包淨重拾貳點伍捌公克）均沒收銷燬之；扣
案裝有門號0000000000號SIM 卡之GPLUS 廠牌紅色行動電話壹具
（序號000000000000000 號）及海洛因外包裝柒個（其中陸個空
包裝重肆點貳伍公克、另壹個空包裝重零點玖肆公克）均沒收；
未扣案販毒所得新台幣壹萬元沒收，如全部或一部不能沒收時，
以其財產抵償之；扣案之國泰世華銀行Combo 多功能財富晶片卡
申請書上申請人親筆中文簽名欄內偽造之「丁○○」署名壹枚沒
收；扣案偽造之「己○○」國民身分證影本壹枚沒收。
辛○○其他被訴連續販賣第二級毒品罪部分無罪。
丑○○連續犯攜帶兇器竊盜罪，處有期徒刑壹年陸月，減為有期
徒刑玖月；又連續犯非法由自動付款設備取財罪，處有期徒刑參
月，減為有期徒刑壹月又拾伍日；又共同犯行使偽造私文書罪，
處有期徒刑陸月，減為有期徒刑參月，扣案之國泰世華銀行Comb
o 多功能財富晶片卡簡易申請書上申請人親筆中文簽名欄內偽造
之「丁○○」署名壹枚沒收。應執行有期徒刑拾壹月，扣案之國
泰世華銀行Combo 多功能財富晶片卡簡易申請書上申請人親筆中
文簽名欄內偽造之「丁○○」署名壹枚沒收。
    事  實
一、辛○○前因違反肅清煙毒條例案件，經臺灣高等法院高雄分
    院以82年度上訴字第973 號判處應執行有期徒刑3 年4 月確
    定，復因違反肅清煙毒條例案件，經本院以83年度訴字第39
    2 號判處應執行有期徒刑3 年5 月確定，於民國85年1 月23
    日縮短刑期假釋付保護管束，於89年5 月11日保護管束期滿
    執行完畢。詎辛○○仍不知悔改，明知第一級毒品海洛因係
    毒品危害防制條例第2 條第2 項第1 款所列之毒品，不得非
    法販賣、持有，竟基於販賣第一級毒品海洛因以牟利之概括
    犯意，連續為下列販賣行為：
  (一)於93年11月中旬，以其所有之門號0000000000號行動電話與
    丑○○聯絡販毒事宜後，約在高雄市○○路某處碰面，辛○○再以每包海洛因新台幣（下同）1,000 元之代價，約隔相
    當期日1 次，連續販賣第一級毒品海洛因2 次予丑○○，得
    款2,000元。
  (二)於94年6 月中旬至7 月初，以其所有上開行動電話與丙○○
    聯絡販毒事宜後，約在高雄縣岡山鎮劉光雄醫院內，或高雄
    市○○區○○路185 號12樓碰面，辛○○再以每包海洛因3,
    000 元之代價，約隔相當期日1 次，連續販賣第一級毒品海
    洛因2 次予丙○○，得款6,000元。
  (三)於94年4 、5 月間，在其位於高雄市○○區○○街128 巷24
    弄15號借住處，以每包海洛因1,000 元之代價，約隔相當期
    日1 次，連續販賣第一級毒品海洛因2 次予子○○，得款2,
    000 元。
二、丑○○基於意圖為自己不法所有之概括犯意，連續於下列時
    、地為竊盜犯行：
  (一)於94年4 月17日晚上7 時30分許，與真實姓名年籍不詳之成
    年人共同基於竊盜之犯意聯絡，由該成年人以機車搭載丑○○，至址設高雄縣林園鄉○○○路之易達五金大賣場前，推
    由丑○○下手竊取戊○○所有置於機車前置物箱內之皮夾1
    只（內有郵政儲金金融卡、A ＋1 會員卡、車麗屋VIP 卡、
    車樂幅VIP 卡、東亞電影城VIP 卡、夏卡爾MOTEL 會員卡、
    大眾銀行現金卡、第一銀行現金卡與現金3, 000元）得手，
    並迅速由該在前把風之成年人以同輛機車接運離去。丑○○
    於竊得上開物品後，發覺其內有大眾銀行現金卡及第一銀行
    現金卡，竟另意圖為自己不法之所有，基於以不正方法由自
    動付款設備詐取財物之概括犯意，冒用戊○○之提款卡及密
    碼，在高雄縣大寮鄉台東銀行所設提款機之自動付款設備，
    連續以插入上開現金卡卡片，並輸入密碼之不正方法，先於
    94年4 月17日，持第一銀行現金卡提領1,000 元，復於94年
    4 月18日，持大眾銀行現金卡提領5,100 元、5,100 元、5,
    100 元、1,100 元、1,100 元、1,100 元，再於94年4 月23
    日，持第一銀行現金卡提領2,000 元及900 元，使提款機誤
    認丑○○為有權使用該卡片之人，而得以陸續自該自動付款
    設備取得上開款項，共計自戊○○之大眾銀行帳戶詐得存款
    18,600元（起訴書誤載為25,000元）、自第一銀行帳戶詐得
    存款3,900 元，供己花用。
  (二)於94年4 月24日下午3 時許，攜帶客觀上足對人之生命、身
    體、安全構成威脅，具有危險性而可供兇器使用之起子1 支
    ，前往高雄縣大社鄉成功六巷6 號甲○○之住處，以起子撬
    開大門後（毀損及侵入住宅部分未據告訴），入內竊得甲○○所有之汽車駕照、護照、健保IC卡、強制汽車保險證、汽
    車行車執、相機1 台與袋子2 個得手後離去。
  (三)於94年5 月15日日間，攜帶上開客觀上足對人之生命、身體
    、安全構成威脅，具有危險性而可供兇器使用之起子1 支，
    前往高雄市三民區○○○街56號5 樓302 室丁○○之租屋處
    ，以起子撬開大門後（毀損及侵入住宅部分未據告訴），入
    內竊得丁○○所有之現金5,000 元、國泰世華銀行存摺1 本
    、郵局存摺2 本、手提包2 個、印章1 枚、CD唱片20片、帽
    子1 頂、化妝品1 包、相片光碟1 片、冬衣1 袋、信封1 張
    ，丑○○於得逞後，旋將該起子丟棄。
  (四)於94年5 月17日晚上10時許，與辛○○共同基於意圖為自己
    不法所有之竊盜犯意聯絡，在高雄市苓雅區○○○街與忠孝
    二路84巷巷口附近，見寅○○所有停放該處之車號PLY-871
    號重機車鑰匙未拔除，即下手發動引擎並駛離，而竊取該機
    車（內有寅○○之行車執照、保險證各1 張）得手。
三、丑○○與辛○○共同意圖為自己不法之所有，基於行使偽造
    私文書及詐欺取財之犯意聯絡，於94年6 月初，在高雄市○○區○○街128 巷24弄15號辛○○與丑○○借住處，推由丑
    ○○冒用丁○○之名義填具申請書，並在申請書上之申請人
    親筆中文簽名欄內偽造「丁○○」署名1 枚，以偽造丁○○
    名義之國泰世華銀行COMBO 多功能財富晶片卡（下稱晶片卡
    ）簡易申請書，並將前開偽造之申請書寄回國泰世華銀行以
    行使。詎申辦之晶片卡尚未寄至，丑○○即入監執行觀察、
    勒戒，辛○○乃接續以電話與國泰世華銀行人員聯絡，並要
    求銀行人員直接交付晶片卡予辛○○。嗣丁○○發覺遭冒名
    申辦多功能財富晶片卡，乃向銀行承辦人員反應，銀行承辦
    人員遂聯絡警方，並為協助警方辦案而與辛○○約定於94年
    6 月14日，在高雄縣鳳山市公所交付晶片卡，惟因辛○○發
    覺有異未依約前往領取，始未得逞。
四、辛○○基於偽造國民身分證影本之犯意，於94年6 月間，在
    位於高雄市新興區○○○路185 號12樓之7 住處，將自己之
    國民身分證影印後，在影本上偽造姓名為己○○、身分證字
    號為Ｚ000000000號、出生年月日為67年3 月15日、住址為高
    雄市○○區○○路43巷60號10樓、役別為常兵備役、父為施
    政雄、母為施陳秀圓、配偶為丑○○、出生地為台北市等不
    實年籍資料後，再重複影印之方式偽造國民身分證，足生損
    害於己○○及戶政機關對於身分證件管理之正確性。
五、嗣警方據報得知辛○○涉嫌販賣海洛因，遂報請檢察官向法
    院聲請核發索搜票，並於94年6 月14日持搜索票至辛○○與
    丑○○位於高雄市○○區○○街128 巷24弄15號借住處搜索
    ，搜得丁○○所有之冬衣1 袋、信封1 張（已發還丁○○領
    回），寅○○所有之車號PLY-871 號車牌、行車執照及保險
    證各1 張（已發還寅○○領回）等物。惟警方於當日未遇辛○○，遂再度報請檢察官核發拘票，並持拘票於94年7 月7
    日下午1 時45分許，在高雄市新興區○○○路185 號1 樓將
    辛○○拘提到案，且徵得辛○○之同意，分別在高雄市新興
    區○○○路185 號12樓之7 、辛○○使用之車號7M—9658號
    自用小客車進行搜索，共扣得辛○○所有供販賣所用之第一
    級毒品海洛因7 包（其中6 包合計淨重13.75 公克、另1 包
    淨重12.58 公克）、供聯絡販賣海洛因所用裝有門號000000
    0000號SIM 卡之GPLUS 廠牌紅色行動電話1 具（序號000000
    000000000 號）、供包裝海洛因所用之海洛因外包裝7 個（
    其中6 個空包裝重4.25公克、另1 個空包裝重0.94公克），
    以及辛○○所有偽造之「己○○」國民身分證影本1 枚等物
    ，因而查獲。
六、案經高雄市政府警察局刑警大隊報請台灣高雄地方法院檢察
    署檢察官偵查起訴。
    理  由
甲、程序方面
壹、關於證人癸○○、乙○○警詢筆錄之證據能力：
    按被告以外之人於檢察事務官、司法警察官或司法警察調查
    中所為之陳述，與審判中不符時，其先前之陳述具有較可信
    之特別情況，且為證明犯罪事實存否所必要者，得為證據。
    此刑事訴訟法第159條之2定有明文。經查，證人癸○○、乙○○就其有無向被告辛○○購買毒品之陳述，均與其等於原
    審審理中所言不符，本院審酌上開證人於警詢時，員警均有
    明確告知其等刑事訴訟法第95條之權利，並均經其等同意而
    為詢問，亦由員警2 人分別詢問、紀錄，且並無證據證明員
    警於製作筆錄時有何強暴、脅迫之非法取供行為，本院認上
    開證人於法院審理時與被告辛○○當庭指證，陳述時之心理
    狀況顯較在警局有壓力，是其先前陳述具有較可信之特別情
    況。且就上開證人與被告辛○○進行毒品交易之際，別無其
    他人存在，本院依相關卷證判斷認為除該項警詢之陳述外，
    已無從再就此部分，取得與其警詢陳述之相同供述內容，亦
    無其他證據足以完全代替上開證人之證述，是則，為證明犯
    罪事實存否所必要，本院認上開證人於警詢所為之陳述，具
    有證據能力。
貳、關於證人甲○○、庚○○警詢筆錄之證據能力：
    按被告以外之人於審判外之言詞或書面陳述，除法律有規定
    者外，不得作為證據，刑事訴訟法第159 條第1 項定有明文
    。查證人即被害人甲○○、證人即國泰世華銀行職員庚○○
    於警詢中所言，係被告以外之人於審判外之陳述，且無刑事
    訴訟法第159 條之2 、第159 條之3 各款所定可信之特別情
    況，依上開條文規定，尚不得作為證據。
參、關於共同被告丑○○於警詢就被告辛○○部分供述之證據能
    力：
    本件共同被告丑○○於警詢時所為之供述，對於被告辛○○
    而言，係為被告以外之人於審判外之言詞陳述，而屬傳聞證
    據，惟共同被告丑○○於警詢中之陳述與本案審理中之證述
    ，關於向被告辛○○購買毒品究竟有無交付金錢乙事，有所
    出入，本院認共同被告丑○○於製作警詢筆錄時，被告辛○○並未在場，其直接面對警員所為陳述較為坦然，而無顧忌
    ，且詢問過程中並無違法取證之情形，又共同被告丑○○警
    詢中之陳述與偵訊中之證述大致相符，相較於本院審理中歷
    時更久，較案發當時有充分時間考量彼此間之利弊得失，是
    共同被告丑○○之警詢筆錄應與事實較相近，應具有較可信
    之特別情況，若欲判斷被告辛○○是否成立犯罪，實有參酌
    共同被告丑○○警詢中陳述之必要性，故依據刑事訴訟法第
    159 條之2 之規定，共同被告丑○○於警詢中之陳述，自得
    採為本件論罪之依據。
肆、關於證人癸○○、乙○○、甲○○、丑○○偵訊筆錄之證據
    能力：
    按被告以外之人於偵查中向檢察官所為陳述，除顯有不可信
    之情況者外，得為證據，刑事訴訟法第159 條之1 第2 項定
    有明文。偵查中對被告以外之人（包括證人、鑑定人、告訴
    人、被害人及共同被告等）所為之偵查筆錄，或被告以外之
    人向檢察官所提之書面陳述，性質上均屬傳聞證據。惟現階
    段刑事訴訟法規定檢察官代表國家偵查犯罪、實施公訴，依
    法其有訊問被告、證人及鑑定人之權，證人、鑑定人且須具
    結，而實務運作時，檢察官偵查中向被告以外之人所取得之
    陳述，原則上均能遵守法律規定，不致違法取供，其可信度
    極高，職是，被告以外之人前於偵查中已具結而為證述，除
    反對該項供述得具有證據能力之一方，已釋明「顯有不可信
    之情況」之理由外，不宜以該證人未能於審判中接受他造之
    反對詰問為由，即遽指該證人於偵查中之陳述不具證據能力
    。本件證人癸○○、乙○○、甲○○、丑○○於偵查中所為
    證述，雖性質上亦屬審判外之陳述，惟渠等未曾提及檢察官
    在偵查時有不法取供之情形，且均依法具結，無顯不可信之
    情況，依上開說明，渠等於偵查中之結證應有證據能力，況
    證人癸○○、乙○○、甲○○、丑○○於本院審理中復到庭
    接受詰問，對被告辛○○之對質詰問權之保障亦無不週，被
    告辛○○空言否認渠等偵訊筆錄之證據能力，為無可採。
伍、除上開證據之外，本判決所引用據以認定被告犯罪事實存否
    本判決所引用之其餘供述及非供述證據，均於案件審理中詢
    問檢察官、被告及辯護人使其表示意見，渠等對於各該證據
    之證據能力均不爭執，本院審酌該等具有傳聞證據性質之證
    據，其取得過程並無瑕疵，且與待證事實具有關聯性，證明
    力非明顯過低，以之作為證據係屬適當，依刑事訴訟法第15
    9 條之5 第1 項之規定，俱得為證據。
乙、實體方面
壹、有罪部分
一、關於事實一部分：
  (一)被告辛○○於上開時地連續販賣海洛因之犯行，業據被告辛○○於本院準備及審理程序中坦承不諱（本院卷(二)第559 至
    560 頁、卷(三)第87頁），核與證人即同案被告丑○○於警詢
    、偵查中具結證述：我與辛○○是因為朋友介紹我向他購毒
    而認識，我於93年11月中旬，在高雄縣鳳山市○○路附近，
    向辛○○購買1,000 元之海洛因2 次，我是撥打門號000000
    0000號行動電話與他聯絡等語（偵卷(二)第21頁、第84頁），
    及證人丙○○於警詢、偵查中結證稱：我於94年6 月中旬至
    7 月初，曾撥打辛○○之門號0000000000號行動電話，向辛○○購買2 次海洛因，我每次都是買3,000 元，第1 次是約
    在高雄縣岡山鎮劉光雄醫院內交付，第2 次是約在高雄市新
    興區○○○路185 號12樓之7 處交付等情（偵卷(二)第140 頁
    、第147 至149 頁），以及證人子○○於偵查及本院審理中
    結證稱：94年4 、5 月間我向辛○○買過海洛因2 次，2 次
    時間相近，每次買1 千元，我都是直接到辛○○位於高雄市
    楠梓區○○街128 巷24弄15號借住處找他購買等節相符（偵
    卷(二)第194 頁、本院卷(二)第523 至533 頁）。
  (二)扣案疑似海洛因之白色粉末7 包經送驗結果，均呈海洛因陽
    性反應，其中6 包合計淨重13.75 公克、空包裝重4.25公克
    、純度46.25%、純質淨重6.36公克，另1 包淨重12.58 公克
    、空包裝重0.94公克乙情，有法務部調查局94年10月3 日調
    科壹字第220020930 號鑑定通知書存卷可參（偵卷(一)第122
    頁），而扣案之門號0000000000號行動電話為被告辛○○所
    有（詳如後述），該門號與證人丙○○所使用之門號000000
    0000號行動電話於94年7 月1 日至同年月7 日止，密集通話
    30餘次等情，亦有和信電訊股皆有限公司函及證人丙○○門
    號0000000000號行動電話雙向通聯紀錄各1 份附卷可考（偵
    卷(一)第167 頁、第244 至274 頁），益徵被告辛○○前揭之
    自白與事實相符，堪以採信。
  (三)至證人丑○○於本院審理中固另證述：我於93年11月間，有
    向辛○○購買海洛因2 次，但我實際上沒有拿錢給辛○○云
    云（本院卷(三)第57至58頁）。惟查，證人丑○○確有於93年
    11月中旬間，撥打門號0000000000號門號行動電話，向被告
    辛○○購買海洛因2 次，每次1,000 元乙情，業據其於警詢
    及偵查中供述明確，業如前述，參以證人丑○○復稱：我是
    經朋友介紹向辛○○購買毒品而認識，我與辛○○同居後，
    他就免費提供海洛因給我等語屬實（偵卷(二)第21頁、第84頁
    ），可見證人丑○○在未與被告辛○○交往前，係支付金錢
    始取得海洛因施用，而非無償取得，是以證人丑○○於本院
    審理中所稱未交付金錢云云，純屬迴護被告辛○○之詞，殊
    無可信。
  (四)查非法販賣海洛因係政府嚴予查緝之違法行為，非可公然為
    之，且有其獨特之販售通路及管道，復無公定價格，容易增
    減分裝之份量，而每次買賣之價量，可能隨時依雙方關係深
    淺、資力、需求量及對行情之認知、來源是否充裕、查緝鬆
    嚴、購買者被查獲時供述購買對象之可能風險評估等，而異
    其標準，非可一概而論。本件被告辛○○自承2 次販賣海洛
    因予證人子○○有賺一點點等語在卷（本院卷(二)第559 頁）
    ，可見其確有牟利之意。又販賣海洛因之罪刑甚重，法定刑
    為死刑、無期徒刑，而海洛因價格昂貴，取得不易，苟無利
    可圖，應無甘冒被查緝法辦之危險而平白為轉讓毒品之可能
    ，是以縱被告辛○○販入與售出價格相同，亦應有加以稀釋
    ，而從中賺取數量差價牟利之意圖及事實，應屬符合論理法
    則，且不違背社會通常經驗之合理判斷，是以被告辛○○連
    續販賣海洛因予證人丑○○、丙○○之部分，亦應有牟利之
    意圖，堪可認定。
  (五)綜上所述，被告辛○○確有基於販賣海洛因以牟利之犯意，
    販賣海洛因予證人丑○○、丙○○、子○○各2 次，除其中
    販賣予證人丙○○2 次均係3,000 元外，其餘每次均各販賣
    1,000 元，合計得款10,000元。事證明確，應依法論科。
二、關於事實二部分：
    事實二部分之犯行，業據被告辛○○及丑○○於本院審理時
    坦承不諱（本院卷(三)第87頁），核與證人即被害人戊○○於
    警詢（偵卷(二)第27至30-1頁）、甲○○於本院審理中結證證
    述（本院卷(一)第111 至125 頁、第142 至143 頁）、丁○○
    於警詢（偵卷(一)第25至29頁、第43至44頁），以及寅○○於
    警詢、偵查與本院審理中具結證述（偵卷(一)第36至40頁、第
    152 至153 頁、本院卷(一)第111 至125 頁）之情節相符，並
    有高雄市政府警察局刑警大隊贓物認領單（偵卷(一)第52、54
    、5557、62頁）、證人戊○○之第一銀行活期儲蓄存款存摺
    內頁影本與大眾商業銀行交易查詢清單（偵卷(二)第67至70頁
    ）、監視器翻拍照片19幀（偵卷(二)第77至78頁）在卷足稽，
    可見被告2 人之自白與事實相符，堪信屬實。事證明確，被
    告2 人此部分犯行洵堪認定。至被告丑○○前曾有於93年5
    月27日前某日，攜帶螺絲起子1 支竊取車牌2 面，經本院於
    94年8 月31日，以94年度易字第769 號判處有期徒刑6 月確
    定，惟該次犯行與本件事實二之竊盜犯行相隔約有1 年之久
    ，實難想像被告丑○○於前次攜帶螺絲起子行竊車牌時，即
    有再度為本件事實二竊盜犯行之概括犯意，是被告丑○○應
    係另行起意再犯本件事實二之竊盜罪，本件與前案間並無連
    續犯之裁判上一罪關係，附此敘明。
三、關於事實三部分：
    訊據被告丑○○對於事實三之部分坦承不諱，訊之被告辛○○則矢口否認有何行使偽造私文書及詐欺取財未遂犯行，辯
    稱：我對丑○○冒用丁○○申辦晶片卡之事完全不知情，也
    沒有參與云云。經查：
  (一)被告丑○○於上開時地偽造丁○○之晶片卡申請書並持以行
    使之事實，業據被告丑○○坦承不諱（本院卷(三)第87頁），
    核與證人即被害人丁○○指訴之情節一致（偵卷(一)第26至27
    頁），並經證人即國泰世華銀行職員庚○○、壬○○於本院
    審理中證述明確（本院卷(一)第153 至161 頁、第170 至180
    頁），且有偽造之國泰世華銀行COMBO 多功能財富晶片卡簡
    易申請書存卷可憑（偵卷(一)第135 頁），是此部分之事實應
    堪認定。
  (二)被告辛○○雖矢口否認有參與，惟被告丑○○於偵查中結證
    稱：偽填晶片卡之資料是我填寫，我有將此事告訴辛○○，
    辛○○也同意等語（偵卷(一)第158 頁），可見被告辛○○對
    此事確屬知情，且被告辛○○亦不否認於被告丑○○因案入
    監執行觀察、勒戒後，曾以其持用之門號0000000000號行動
    電話，與國泰世華銀行職員通話並討論領取晶片卡事宜，其
    與職員原約在高雄縣鳳山市公所領取卡片，但後來未依約出
    現等情（偵卷(一)第19至20頁），足認被告辛○○於丑○○入
    監後，還積極聯絡取卡事宜，苟被告辛○○就冒用證人丁○○名義申辦晶片卡之事確不知情，何需與銀行職員聯絡相關
    取卡事宜？可見其就被告丑○○冒用丁○○名義申辦晶片卡
    乙事有犯意聯絡及行為分擔至明。
  (三)綜上，被告辛○○抗辯其不知情亦無參與云云，洵屬事後卸
    責之詞，殊無可信，本案罪證明確，被告2 人確有共同冒用
    證人丁○○之名義申辦晶片卡，惟因被告辛○○查覺有異未
    出面領取卡片而未得逞之犯行甚明。
四、關於事實四部分：
    上開事實，業據被告辛○○於本院審理中坦承不諱（本院卷
    (一)第44至58頁、卷(三)第87頁），核與證人即被害人己○○指
    訴：警方提示之己○○身分證影本不是我所有，其上出生年
    月日、身分證字號、住址、父母親姓名及出生地，均與我的
    年籍資料不相符，只有配偶欄的姓名與我前妻丑○○相符，
    該身分證影本上之相片我也不認識之情節一致（偵卷(二)第53
    至55頁），並有偽造之「己○○」國民身分證影本1 枚扣案
    可證（偵卷(二)第78-1頁），事證明確，被告辛○○此部分之
    犯行亦足認定。
五、關於新舊法比較：
    查被告2人行為後，刑法業於94年2月2日經總統以華總一義
    字第09400014901號令修正公布，並於95年7月1日施行，參
    酌最高法院95年5月23日刑事庭第8次會議決議，修正後刑法
    第2條第1項之規定，係規範行為後法律變更所生新舊法律比
    較適用之準據法，於修正後刑法施行後，應適用修正後刑法
    第2條第1項之規定，為「從舊從輕」之比較。另於比較時應
    就罪刑有關之共犯、未遂犯、想像競合犯、牽連犯、連續犯
    、結合犯，以及累犯加重、自首減輕暨其他法定加減原因（
    如身分加減）與加減比例等一切情形，本於統一性及整體性
    原則，綜其全部罪刑之結果而為比較。本院審酌：
  (一)共同正犯部分：修正前刑法第28條原規定：「二人以上共同
    『實施』犯罪之行為者，皆為正犯」，修正後則規定：「二
    人以上共同『實行』犯罪之行為者，皆為共同正犯」。是新
    法共同正犯之範圍顯然縮小，而排除「陰謀共同正犯」、「
    預備共同正犯」之適用，上開修正顯非單純文字修正，亦非
    實務見解之明文化，應有比較新舊法之問題。
  (二)法定刑罰金部分：修正前刑法第33條第5款規定：「罰金：
    一元以上。」修正後改為：「罰金：新臺幣一千元以上，以
    百元計算之。」比較新舊法，關於法定刑罰金部分，以適用
    修正前之規定較有利於被告。
  (三)無期徒刑之減輕部分：按修正前刑法第65條第2 項規定：「
    無期徒刑減輕者，為七年以上有期徒刑。」修正後改為：「
    無期徒刑減輕者，為二十年以下十五年以上有期徒刑。」比
    較新舊法，關於無期徒刑之減輕部分，以適用修正前之規定
    較有利於被告辛○○。
  (四)連續犯部分：修正後刑法第56條已刪除連續犯之規定，而本
    件被告辛○○先後6 次販賣海洛因犯行，以及被告丑○○先
    後多次竊盜與非法由自動付款設備取財犯行，均時間緊接，
    所犯構成要件相同，均顯係基於概括之犯意為之，依修正前
    刑法第56條均屬連續犯，以一罪論，但得加重其刑至二分之
    一；惟如依新法規定，因連續犯業已刪除，即應按數罪之規
    定併罰，數罪併罰之結果，顯較諸以一罪論而加重其刑至二
    分之一之結果不利於被告；比較新舊法結果，以修正前刑法
    較有利於被告。
  (五)牽連犯部分：修正後之刑法刪除第55條關於牽連犯之規定，
    而被告2 人所開行使偽造私文書及詐欺取財未遂2 罪間，有
    方法、目的之牽連關係，依修正前即行為時之規定，應從一
    重處斷，並以一罪論；惟修正後之刑法，既已刪除牽連犯之
    規定，則所犯上述各罪，應依數罪併罰之規定分論併罰。比
    較修正前、後之規定，以修正前之規定較有利於被告。
  (六)定應執行刑部分：修正前該條第5款規定：「數罪併罰，分
    別宣告其罪之刑，依左列各款定其應執行者：五、宣告多數
    有期徒刑者，於各刑中之最長期以上，各刑合併之刑期以下
    ，定其刑期。但不得逾二十年。」修正後該條第5款則規定
    ：「宣告多數有期徒刑者，於各刑中之最長期以上，各刑合
    併之刑期以下，定其刑期。但不得逾三十年。」經比較結果
    ，修正後之規定並非較有利於行為人。
  (七)按偽造、變造護照、旅券、免許證、特許證及關於品行、能
    力服務或其他相類之證書、介紹書，足以生損害於公眾或他
    人者，處1 年以下有期徒刑、拘役或3 百元以下罰金，刑法
    第212 條定有明文；另按意圖供冒用身分使用，而偽造、變
    造國民身分證，足以生損害於公眾或他人者，處5 年以下有
    期徒刑、拘役或科或併科新臺幣50萬元以下罰金，業經立法
    院於97年5 月9 日三讀通過、97年5 月23日施行之戶籍法第
    75條第1 項明文增定，是自該條文公布施行後，關於偽造身
    分證罪有期徒刑之最高刑度業已由1 年提高為5 年，至於罰
    金刑之最高刑度部分，亦因併予適用刑法施行法第1 條之1
    或修正前罰金罰鍰提高標準條例第1 條前段規定，而由銀元
    3 千元即新臺幣9 千元提高為新臺幣50萬元，此經比較結果
    ，應適用刑法第212 條規定，對被告辛○○較為有利。
  (八)本件綜合比較結果，修正前刑法之相關規定對被告2 人均較
    為有利，是應一體適用修正前刑法即行為時刑法。
六、論罪部分：
  (一)事實一部分
    按海洛因係毒品危害防制條例第2 條第2 項第1 款之第一級
    毒品，是核被告辛○○事實一所為，係犯毒品危害防制條例
    第4 條第1 項之販賣第一級毒品罪。又被告辛○○非法持有
    第一級毒品海洛因之低度行為，應為其販賣第一級毒品之高
    度行為所吸收，不另論罪。被告辛○○先後6 次販賣第一級
    毒品既遂犯行，時間緊接，手法相同，且係觸犯構成要件相
    同之罪名，顯係基於概括犯意而為之，應依修正前刑法第56
    條連續犯之規定，論以一販賣第一級毒品既遂罪，並加重其
    刑（惟法定刑死刑、無期徒刑部分，依法不得加重其刑）。
    起訴書雖未敘及被告辛○○連續2 次販賣海洛因予證人子○○之行為，惟該部分與檢察官已起訴經本院論罪之販賣海洛
    因予證人丑○○、丙○○部分有連續犯之裁判上一罪關係，
    本院自得併予審究。又被告辛○○前因違反肅清煙毒條例案
    件，經臺灣高等法院高雄分院以82年度上訴字第973 號判處
    應執行有期徒刑3 年4 月確定，復因違反肅清煙毒條例案件
    ，經本院以83年度訴字第392 號判處應執行3 年5 月確定，
    於85年1 月23日縮短刑期假釋付保護管束，於89年5 月11日
    保護管束期滿執行完畢，此有台灣高等法院被告前案紀錄表
    在卷可按，其於前開有期徒刑執行完畢後，5 年內故意再犯
    本案有期徒刑以上之罪，應依刑法第47條第1 項規定（依最
    高法院97年度第2 次刑事庭會議決議要旨，本件累犯應逕行
    適用裁判時法），論以累犯，依法遞加重其刑（惟法定刑死
    刑、無期徒刑部分，依法不得加重其刑）。末按毒品危害防
    制條例第4 條第1 項規定：「販賣第一級毒品者，處死刑或
    無期徒刑；處無期徒刑者，得併科新臺幣1千 萬元以下罰金
    」，然同為販賣第一級毒品之人，其原因動機不一，犯罪情
    節未必盡同，或有大盤毒梟者，亦有中、小盤之分，甚或僅
    止於吸毒者友儕間為求互通有無之有償轉讓者亦有之，其販
    賣行為所造成危害社會之程度自屬有異，法律科處此類犯罪
    ，所設之法定最低本刑卻同為「無期徒刑，得併科新臺幣1
    千萬元以下罰金」，不可謂不重。查被告辛○○販賣第一級
    毒品之對象，僅證人丑○○、丙○○、子○○3 人，另販賣
    之次數僅6 次，所得僅1 萬元，販賣數量及次數尚少、犯罪
    所得有限，其等犯罪情節當非與大盤毒梟者可資等同併論，
    惟所觸犯法定本刑係死刑、無期徒刑之重罪，誠屬情輕法重
    ，倘依毒品危害防制條例第4 條第1 項之規定，論處法定最
    低本刑無期徒刑，實嫌過重，衡情尚有可憫恕之處，爰均依
    刑法第59條之規定，酌量減輕其刑。被告辛○○同時有刑之
    加重及減輕事由，爰依法先加後減。
  (二)事實二部分
    按刑法第321 條第1 項第3 款所謂之兇器，其種類並無限制
    ，凡客觀上足對人之生命、身體、安全構成威脅，具有危險
    性之兇器均屬之（最高法院79年台上字5253號判例參照）。
    查本件被告丑○○所持以犯事實二(二)、(三)竊盜犯行之起子1
    把為金屬材質乙節，業據被告丑○○供述在卷（本院卷(三)第
    56、57頁），其質地堅硬，被告丑○○攜帶該起子竊取財物
    ，客觀上對人之生命、身體、安全足以構成威脅，而具有危
    險性，自屬兇器，是核被告丑○○事實二(一)部分，係犯刑法
    第320 條第1 項之竊盜罪，及刑法第339 條之2 第1 項之非
    法由自動付款設備取財罪；事實二(二)、(三)部分，則均係犯刑
    法第321 條第1 項第3 款之攜帶兇器竊盜罪；事實二(四)部分
    ，則係犯刑法第320 條第1 項之竊盜罪。至於被告辛○○就
    事實二(四)部分，則係犯刑法第320 條第1 項之竊盜罪。檢察
    官認被告丑○○事實二(二)所為，係犯刑法第320 條第1 項之
    竊盜罪，起訴法條容有未洽，惟基本事實同一，本院自得予
    以變更起訴法條。被告丑○○就事實二(一)之犯行與真實姓名
    年籍不詳之成年人間，就事實二(四)部分之犯行與被告辛○○
    間，有犯意聯絡及行為分擔，為共同正犯。被告丑○○先後
    為事實二(一)至(四)竊盜犯行，及先後多次以不正方法由自動付
    款設備取得證人戊○○財物之行為，均係時間緊接，所犯構
    成要件相同之罪，顯係分別基於概括犯意為之，應依修正前
    刑法第56條規定，各從一情節重者，分別論以攜帶兇器竊盜
    罪、非法由自動付款設備取財罪，並加重其刑。
  (三)事實三部分
    查信用卡之生產、製造，必有一定之成本，銀行因被告冒用
    丁○○名義，誤認係有資力之證人丁○○申請晶片卡後，予
    以製造晶片卡，該晶片卡本身之價值固然不高，但究非毫無
    價值之物，惟銀行行員將晶片卡帶至高雄，因被告辛○○未
    出面領取始未交付，是核被告2 人事實三所為，均係犯刑法
    第210 條、第216 條之行使偽造私文書罪，及同法第339 條
    第3 項、第1 項之詐欺取財未遂罪。被告2 人就上開犯行有
    犯意聯絡與行為分擔，為共同正犯。被告偽造證人丁○○之
    署名於晶片卡簡易申請書後復持以行使，其偽造署押係偽造
    私文書之部分行為，又該偽造私文書之低度行為為行使之高
    度行為所吸收，均不另論罪。被告所犯行使偽造私文書罪及
    詐欺取財未遂罪間，有方法、結果之牽連關係，應依修正前
    刑法第55條規定，從一重之行使偽造私文書罪處斷。檢察官
    之起訴書已提及被告2 人詐領晶片卡未得逞之事實，惟起訴
    法條漏引刑法第339 條第3 項、第1 項之條文，容有未洽，
    附此敘明。
  (四)事實四部分
    按刑法上所謂變造文書，指無製作權者，不變更原有文書之
    本質，擅自就他人所製作之真正文書，加以改造而變更其內
    容而言；倘該文書之本質已有變更，或已具有創設性時，即
    屬偽造，而非變造，最高法院92年度台上字第6838號判決意
    旨參照。本件被告辛○○係以自己名義之身分證影本為底稿
    ，將其姓名、國民身分證字號、出生年月日、役別、父母姓
    名、配偶姓名、出生地、住址等事項，均予篡改，再以影印
    方式，製作出「己○○」名義之國民身分證影本。依其情形
    ，非但本質已有變更，且具有創設性，自屬偽造，非變造。
    是核被告辛○○事實四所為，係犯刑法第212 條之偽造特種
    文書罪，起訴書記載被告辛○○所為係犯變造特種文書罪，
    雖有未洽，然因起訴之法條同一，尚無庸變更起訴法條。
  (五)被告辛○○所犯上開連續販賣第一級毒品罪、共同竊盜罪、
    共同行使偽造私文書罪及偽造特種文書罪間；以及被告丑○○所犯上開連續攜帶兇器竊盜罪、連續非法由自動付款設備
    取財罪及共同行使偽造私文書罪間，均係犯意各別、行為互
    殊，應分論併罰。
七、科刑部分：
    爰審酌被告辛○○為一己之私利，無視國家禁絕毒品之政策
    ，竟連續販賣海洛因，實為毒品氾濫之始作俑者，戕害他人
    身心健康及社會風氣，所為殊有非是，但販賣對象僅3 人，
    所得利益非鉅，另被告辛○○竊取被害人寅○○之機車，且
    未經同意冒用被害人丁○○之名義申辦晶片卡，並偽造被害
    人己○○之國民身分證影本，所為亦屬不當，惟念被告辛○○犯後坦承大部分犯行，態度尚可；至於被告丑○○不思循
    以正常途徑謀取財富，竟連續竊取被害人戊○○、甲○○、
    丁○○、寅○○之財物，並盜領被害人戊○○之存款，且冒
    用被害人丁○○之名義申辦晶片卡，所為均屬不該，惟念犯
    後坦承全部犯行，態度尚佳等一切情狀，就渠等所犯上開各
    罪，分別量處如主文所示之刑。又被告2 人犯罪後，中華民
    國九十六年罪犯減刑條例業於96年6 月15日修正公布，並自
    同年7 月16日起施行。被告辛○○所犯事實二(四)、事實三、
    事實四犯行，以及被告丑○○所犯事實二、事實三犯行之時
    點，均係在96年4 月24日減刑基準日之前，且所犯之罪名核
    與該條例第2 條第1 項之規定相符，復無同條例第3 條限制
    減刑之除外情形，爰依法就被告2 人前揭所犯之罪各減其宣
    告刑2 分之1 。被告2 人各受數有期徒刑之宣告（含減刑部
    分），爰依法為被告2 人分別定其應執行刑。
八、沒收部分：
  (一)事實一部分
    扣案之海洛因7 包（其中6 包合計淨重13.75 公克、純度46
    .25% 、 純質淨重6.36公克，另1 包淨重12.58 公克）係第
    一級毒品，應依毒品危害防制條例第18條第1 項之規定，宣
    告沒收銷燬之，至因鑑定耗損部分之毒品，因已滅失不存在
    ，自無庸諭知沒收銷燬。另扣案之裝有門號0000000000號SI
    M 卡之GPLUS 廠牌紅色行動電話1 具（序號00000000000000
    0 號），其中SIM 卡係被告辛○○所申設，屬被告辛○○所
    有（詳偵卷(一)第167 頁和信電訊股份有限公司函），至於行
    動電話亦係被告辛○○所有，業據其自承在卷（本院卷(三)第
    64頁），該行動電話及SIM 卡均係被告辛○○用以聯絡交易
    海洛因毒品所用之物；另扣案海洛因外包裝7 個（其中6 個
    空包裝重4.25公克、另1 個0.94公克）均係被告辛○○所有
    （本院卷(三)第64頁），且係供包裝海洛因所用之物，應分別
    依毒品危害防制條例第19條第1 項規定，予以宣告沒收之。
    又被告辛○○販賣海洛因所得之財物10,000元，應依同條例
    第19條第1 項之規定沒收，如全部或一部不能沒收時，因係
    現款，應以其財產抵償之。
  (二)事實二部分
    被告丑○○所持以犯事實二(二)、(三)竊盜犯行所用之起子1 支
    並未扣案，被告丑○○復陳明業已丟棄（本院卷(三)第57頁）
    ，本院自無庸為沒收之諭知。
  (三)事實三部分
    扣案之國泰世華銀行Combo 多功能財富晶片卡簡易申請書上
    申請人親筆中文簽名欄內偽造之「丁○○」署名1 枚，不論
    是否屬被告2 人所有，應依刑法第219 條規定諭知沒收；至
    該申請書非被告2人所有，爰不予宣告沒收。
  (四)事實四部分
    扣案偽造之「己○○」國民身分證影本1 枚，係被告辛○○
    所有犯此部分犯罪所得之物，業據被告辛○○供明在卷（本
    院卷(一)第55頁），爰依刑法第38條第1 項第3 款之規定宣告
    沒收。
  (五)至警方於94年6 月14日，持搜索票至高雄市○○街128 巷24
    弄15號搜索時，搜得之丁○○所有之冬衣1 袋、信封1 張，
    寅○○所有之車號PLY-871 號車牌、行車執照及保險證各1
    張，以及書寫陳瑛佳年籍資料之便條紙1 張、張文維印章、
    陳碧英健保繳款通知單1 張、郭秋蘭清償證明書1 張等物，
    均非被告辛○○或丑○○所有，爰不予宣告沒收。另警方於
    94年7 月7 日，徵得被告辛○○同意，在高雄市新興區○○○路185 號12樓之7 、高雄縣燕巢鄉○○路35號及被告辛○○所使用之車號7M—9658號自用小客車內，另外搜得之甲基
    安非他命5 包、吸食器3 組、針筒1 盒、吸管5 支、夾鍊袋
    3 包、手電筒1支 、橡皮軟管1 條、電子磅秤1 台、隨堂測
    驗紙及便條紙各1 張，甲○○證件4 張、陳冠宇中國信託卡
    1 張，黃丞威之國民身分證、健保卡各1 張，黃明吉國泰人
    壽房貸轉帳隨身卡1 張、卓月珍國民身分證1 張、呂憲德國
    民身分證1 張、郵局及華僑銀行提款卡各1 張、黃王燦玉香
    港入境許可證1張 、行動電話10支、SIM 卡2 張、打火機9
    個、背包1 個、手提包2 個、男用手錶1 個、林素惠國泰世
    華銀行存摺1 本、鑰匙4 串、銀製手環2 個、電動鑽頭1 隻
    、T 形扳手等工具1 批，徐獻龍健保卡、印章及台灣企銀存
    摺、邱信峰捐血榮譽卡及大眾銀行金融卡1 張，黃茂林國民
    身分證影本3 張及印章1 枚，乙○○國民身分證影本2 張、
    李佳華閱覽證2枚 、玉山銀行信用卡2 張、台新銀行STORY
    卡1 張、台灣企銀金融卡2 張、高雄企銀金融卡2 張、第七
    商業銀行金融卡1 張、丁○○相片光碟1 片、相機1 台等物
    ，其中磅秤1 台經送驗結果呈甲基安非他命陽性反應，並無
    海洛因反應，有高雄醫學大學附設中和紀念醫院95年7 月11
    日編號9507-96 號檢驗報告存卷可考（本院卷(一)第81頁），
    且查無證據證明係供被告辛○○分裝販賣海洛因販賣所用之
    物，本院自不予宣告沒收；另甲基安非他命5 包、吸食器3
    組、針筒1 盒、吸管5 支、夾鏈袋3 包、橡皮軟管1 條、隨
    堂測驗紙及便條紙各1 張，與被告辛○○事實一所為連續販
    賣海洛因之犯行無直接關聯性；而手電筒1 支、電動鑽頭1
    隻、T 形扳手等工具1 批，亦無證據證明係供被告辛○○或
    丑○○為事實二竊盜犯行所用之物；至於其餘扣案物品亦均
    無沒收之必要，本院均不予宣告沒收，併予說明。
貳、不另為無罪之諭知部分
一、公訴意旨另以：被告辛○○(一)自93年3月間起，連續在高雄
    縣鳳山市○○○街某處等地方，以每包新台幣（下同）500
    至1,000 元不等之代價，販賣第一級毒品海洛因多次供證人
    癸○○施用。(二)自93年10月間起，陸續在高雄市○○路與民
    生路口附近等處，以每包1,000 元之代價販賣第一級毒品海
    洛因多次供證人乙○○施用。(三)於94年4 月24日下午3 時許
    ，與同案被告丑○○共同前往高雄縣大社鄉成功六巷6 號甲○○之住處，由被告辛○○踹開大門後，入內竊得證人甲○○之汽車駕照、護照、健保卡、強制汽車保險證、汽車行照
    、相機1 台及袋子2 個，並於得手後離去。(四)於94年5 月15
    日某時，前往高雄市三民區○○○街56號5 樓302 室證人丁○○之租屋處，以起子撬開大門後，入內竊取現金5,000 元
    、國泰世華銀行存摺1 本、郵局存摺2 本、手提包2 個、印
    章1 枚、CD唱片20片、帽子1 頂、化妝品1 包、相片光碟1
    片及冬衣1 袋。因認被告辛○○前揭(一)、(二)部分涉有連續販
    賣第一級毒品罪嫌，(三)部分涉有共同竊盜罪嫌，(四)部分涉有
    共同攜帶兇器竊盜罪嫌云云。
二、按施用毒品者，其所稱向某人購買之供述，須補強證據以擔
    保其供述之真實性。良以施用毒品者其供述之憑信性本不及
    於一般人，況施用毒品者其供出來源，因而破獲者，法律復
    規定得減輕其刑，其有為偵查機關誘導、或為邀輕典而為不
    實之陳述之可能，其供述之真實性自有合理之懷疑。是本院
    一貫之見解，認施用毒品者關於其向某人購買毒品之供述，
    必須補強證據佐證，以擔保其供述之真實性，俾貫徹刑事訴
    訟無罪推定及嚴格證明之基本原則。而茲所謂補強證據，指
    其他有關證明施用毒品者之關於毒品交易之供述真實性之相
    關證據而言，必須與施用毒品者關於毒品交易之供述，具有
    相當程度之關連性，而足使一般人對施用毒品者關於毒品交
    易之供述，並無合理之懷疑存在，而得確信其為真實，始足
    當之（最高法院92年度台上字第2033號判決參照）。又刑事
    訴訟法第156條第2項規定被告或共犯之自白，不得作為有罪
    判決之唯一證據，仍應調查其他必要之證據，以察其是否與
    事實相符。立法旨意乃在防範被告或共犯自白之虛擬致與真
    實不符，故對自白在證據上之價值加以限制，明定須藉補強
    證據以擔保其真實性。所謂補強證據，係指除該自白本身之
    外，其他足以證明該自白之犯罪事實確具有相當程度真實性
    之證據而言，雖所補強者，非以事實之全部為必要，但亦須
    因補強證據之質量，與自白之相互利用，足使犯罪事實獲得
    確信者，始足當之。共犯之自白，性質上仍屬被告之自白，
    縱先後所述內容一致，或經轉換為證人而具結陳述，仍屬不
    利己之陳述範疇，究非自白以外之其他必要證據，自不足作
    為證明其所自白犯罪事實之補強證據（最高法院96年度台上
    字第5251號判決意旨參照）。
三、公訴人認被告辛○○另涉有連續販賣海洛因罪嫌，無非係以
    證人癸○○、乙○○於偵查中之證述，以及被告辛○○為警
    查獲時，扣得第一級毒品海洛因等物，為其論罪之依據；至
    於公訴人認被告辛○○尚涉有連續竊盜罪嫌，則係以共同被
    告丑○○之供述、被害人甲○○及丁○○之指訴，以及被害
    人出具之贓物認領保管單為憑。訊據被告辛○○堅詞否認上
    開犯行，辯稱：我根本不認識癸○○，也從未賣海洛因給癸○○、乙○○，亦無與丑○○共同至甲○○、丁○○之住處
    竊取財物等語。經查：
  (一)證人癸○○雖於警、偵訊中證稱：我施用的海洛因是向綽號
    「本哥」之辛○○購買，每次購買價格500 元至1,000 元不
    等，約2 、3 天買1 次，總共購買40至50次，最後1 次是在
    94年6 月上旬購買等語（影卷(二)第6 至10頁、第32至35頁）
    ，惟於本院審理中翻異前詞，改稱：我不認識辛○○，也沒
    有向其購買毒品等語（本院卷(二)第464 頁），是其先後所述
    已不一致。又證人癸○○因涉嫌施用毒品，經警於94年8 月
    23日持本院核發之搜索票至其住處搜索，固搜得海洛因1 包
    ，有搜索票及扣押物品目錄表存卷可證（影卷(二)第14至18頁
    ），惟證人癸○○於警詢中已陳明該扣案之海洛因，係其於
    94年7 月上旬跟綽號「財仔」之人所購買，非向辛○○購買
    等語（影卷(二)第12頁）；另被告辛○○於94年7 月7 日為警
    查獲時遭查扣之海洛因7 包，亦無證據證明係欲供販賣予證
    人癸○○所用，是上開毒品尚無從為被告辛○○販賣海洛因
    予證人癸○○之佐證。此外，並無通聯譯文或任何其他補強
    證據得以佐證被告辛○○有販賣海洛因予證人癸○○之事實
    ，是被告辛○○此部分之犯行尚難認定。
  (二)證人乙○○雖於警、偵訊中證稱：我於93年10月起向綽號「
    本仔」之辛○○購買海洛因，每包1,000 元，我買約20或30
    次左右，最後1 次購買是94年6 月底等語（影卷(三)第6 至8
    頁、第38至39頁），惟於本院審理中翻異前詞，改稱：我之
    前於警詢及偵查中指述向辛○○購買海洛因之事不實在，我
    不知道辛○○有無販賣毒品等語（本院卷(一)第350 至358 頁
    ），是其先後所述已不一致。又證人乙○○因涉嫌施用毒品
    ，經警於94年8 月25日持本院核發之搜索票至其住處搜索，
    固搜得海洛因1 包，有搜索票及扣押物品目錄表存卷可證（
    影卷(三)第9 至14頁），惟證人乙○○於警詢中已陳明該扣案
    之海洛因，係其於94年8 月初以5,000 元跟綽號「小文」之
    人所購買，非向辛○○購買等語（影卷(三)第7 至8 頁）；另
    被告辛○○於94年7 月7 日為警查獲時遭查扣之海洛因7 包
    ，亦無證據證明係欲供販賣予證人乙○○所用，是上開毒品
    尚無從為被告辛○○販賣海洛因予證人乙○○之佐證。另被
    告辛○○所使用之門號0000000000號、門號0000000000號、
    門號0000000000號之行動電話，與證人乙○○所使用之門號
    0000000000號行動電話之間，於94年6 月17日起至同年7 月
    7 日止，合計約有百餘通通話紀錄，此固有上開門號行動電
    話之雙向通聯紀錄存卷可考（偵卷(一)第326 至339 頁、第34
    0 至356 頁、第384 至390 頁、第392 至415 頁、第439 至
    459 頁、第461 至465 頁、第472 至517 頁），惟並無相關
    之通話監聽內容附卷，是此僅足認定被告辛○○與證人乙○○之間通話密集，尚無從認定證人乙○○確有向被告辛○○
    購毒。此外，並無其他補強證據，得以佐證被告辛○○有販
    賣海洛因予證人乙○○之事實，是被告辛○○此部分之犯行
    無從認定。
  (三)證人即共同被告丑○○固於警、偵、審中證述被告辛○○有
    共同竊取被害人甲○○、丁○○財物之犯行，惟被告辛○○
    始終否認有參與，是依前揭說明，仍需有補強證據，方足以
    認定被告辛○○有上開竊盜犯行。而觀諸本件公訴人所舉之
    證據，其中證人即被害人甲○○及丁○○所為證述內容，以
    及贓物認領保管單等證據方法，僅堪證明各該被害人確有財
    物遭竊之事實；另被告辛○○於94年7 月7 日遭警查獲之際
    ，雖同時扣得電動鑽頭1 隻及T 型板手等工具1 批，然因被
    告丑○○已陳明其行竊上開被害人住處時係攜帶起子1 支，
    且該起子1 支於犯案後業已丟棄未經扣案（本院卷(三)第57頁
    ），是扣案之工具1 批，亦無法作為被告辛○○有為上開竊
    盜行為之認定。再者，警方先後於94年6 月14日、同年7 月
    7 日，分別在高雄市○○區○○街128 巷24弄15號、同市新
    興區○○○路185 號12樓之7 等地進行搜索，固搜得被害人
    丁○○所有之冬衣1 袋、信封1 張及國泰世華存摺1 本，惟
    前揭地點係被告辛○○與丑○○同居處，而被告丑○○有竊
    取被害人丁○○所有財物之犯行，業據本院認定如前，故警
    方在被告丑○○與辛○○同居處，搜得上開被告丑○○竊得
    之財物，亦與常情相符，尚難以此推論被告辛○○有參與。
    從而，細繹本件卷附各項證據方法，檢察官就行竊被害人甲○○、丁○○部分之竊盜犯行，除提出共同被告丑○○不利
    於被告辛○○之陳述外，並未有何其他補強證據可資憑認，
    揆諸前揭說明，實不得依此遽認被告辛○○涉有該等竊盜犯
    行。
四、綜上所述，證人癸○○、乙○○均為施用毒品者，其片面所
    為被告辛○○販賣海洛因之指訴，均無其他與毒品交易具有
    相當程度關連性之補強證據可以佐證其真實性，自難憑證人
    癸○○、乙○○有瑕疵之證述，作為被告辛○○有販賣海洛
    因予其等之證據；另證人即共同被告丑○○所為被告辛○○
    有共同竊取被害人甲○○、丁○○之證述，亦無其他相當之
    補強證據堪以佐證，本院亦無從僅依共同被告丑○○之證述
    ，作為被告辛○○有為上開竊盜犯行之認定。基於無罪推定
    之原則，被告辛○○此部分犯罪尚屬不能證明。惟因公訴人
    認此部分與前開被告辛○○涉犯連續販賣海洛因罪及竊盜罪
    經本院判決有罪之部分，分別有連續犯裁判上一罪之關係，
    爰均不另為無罪之諭知，併此敘明。
參、無罪（即被告辛○○被訴連續販賣第二級毒品罪）部分
一、公訴意旨另以：被告辛○○自94年4 月間起，連續在高雄市
    楠梓區○○街128 巷24弄15號借住處，以每包1,000 元之代
    價，販賣第二級毒品甲基安非他命多次供子○○施用，因認
    被告辛○○連續涉犯毒品危害防制條例第4 條第2 項之販賣
    第二級毒品罪嫌云云。
二、按犯罪事實應依證據認定之，無證據不得認定犯罪事實；又
    不能證明被告犯罪者，應諭知無罪之判決，刑事訴訟法第15
    4 條第2 項、第301 條第1 項分別定有規定。次按認定不利
    於被告之事實，須依積極證據，苟積極證據不足為不利於被
    告事實之認定時，即應為有利於被告之認定，更不必有何有
    利之證據。此之所謂證據，須確屬能為被告有罪之證明，而
    無瑕疵可指者，始足當之；再者，犯罪事實之認定，應憑證
    據，所謂證據，須適於為被告犯罪事實之證明者，始得採為
    斷罪資料，如未能發現相當證據，或證據不足以證明，自不
    能以推測或擬制之方法以為裁判基礎；又所謂認定犯罪事實
    所憑之證據，雖不以直接證據為限，間接證據亦包括在內，
    然而無論直接或間接證據，其為訴訟上之證明，須於通常一
    般人均不致有所懷疑，而得確信其為真實之程度，始得據之
    為有罪之認定，倘其證明尚未達到此一程度，而有合理懷疑
    存在時，即應為無罪之判決（最高法院29年上字第3105號、
    30年上字第0816號、40年台上字第86號、53年台上字第2750
    號、76年台上字第4986號判例參照）。另按刑事訴訟法第16
    1 條已於91年2 月8 日修正公布，其第1 項規定：檢察官就
    被告犯罪事實，應負舉證責任，並指出證明之方法。因此，
    檢察官對於起訴之犯罪事實，應負提出證據及說服之實質舉
    證責任。倘其所提出之證據，不足為被告有罪之積極證明，
    或其指出證明之方法，無從說服法院以形成被告有罪之心證
    ，基於無罪推定之原則，自應為被告無罪判決之諭知（最高
    法院92年台上字第0128號判例參照）。末按施用毒品者，其
    所稱向某人購買之供述，須補強證據以擔保其供述之真實性
    。良以施用毒品者其供述之憑信性本不及於一般人，況施用
    毒品者其供出來源，因而破獲者，法律復規定得減輕其刑，
    其有為偵查機關誘導、或為邀輕典而為不實之陳述之可能，
    其供述之真實性自有合理之懷疑。是本院一貫之見解，認施
    用毒品者關於其向某人購買毒品之供述，必須補強證據佐證
    ，以擔保其供述之真實性，俾貫徹刑事訴訟無罪推定及嚴格
    證明之基本原則。而茲所謂補強證據，指其他有關證明施用
    毒品者之關於毒品交易之供述真實性之相關證據而言，必須
    與施用毒品者關於毒品交易之供述，具有相當程度之關連性
    ，而足使一般人對施用毒品者關於毒品交易之供述，並無合
    理之懷疑存在，而得確信其為真實，始足當之（最高法院92
    年度台上字第2033號判決參照）。從而，因施用毒品者關於
    其向某人購買毒品之供述常有瑕疵，且證明力較為薄弱，倘
    有其他證據可補正其供述上之瑕疵，或與該供述相印證，即
    足補強該供述之證明力，當可使法院得以獲得認定被告有罪
    之較強力心證。
三、公訴意旨認被告辛○○涉犯上開連續販賣第二級毒品罪嫌，
    無非係以證人子○○之證詞及被告辛○○遭查警獲時扣得第
    二級毒品甲基安非他命5 包，為其論罪之依據。訊據被告辛○○堅決否認有何上開犯行，辯稱並無販賣甲基安非他命等
    語。經查：
  (一)證人子○○雖於警、偵訊中證稱曾向被告辛○○購買甲基安
    非他命2 次（偵卷(二)第194 頁、偵卷(四)第43至44頁），惟於
    本院審理中已改稱係購買海洛因2 次，且當時沒有施用甲基
    安非他命等語（本院卷(二)第523 至533 頁），是以其指訴先
    後非一，已有疑竇。此外，並無通聯譯文或其他補強證據，
    得以佐證被告辛○○有販賣甲基安非他命予證人子○○之事
    實，是尚難僅憑證人子○○於警詢及偵查之證詞，即認定被
    告辛○○另涉有販賣第二級毒品犯行。
  (二)至被告辛○○於94年7 月7 日為警查獲時，經扣得疑似甲基
    安非他命之晶體5 包，而該晶體經送驗結果，均呈甲基安非
    他命陽性反應，驗後淨重分別為0.08公克、2.04公克、2.19
    公克、0.15公克、22.59 公克，有高雄醫學大學附設中和紀
    念醫院編號95年7 月11日編號9507-88 、9507-90 、9507-9
    1 、9507-99 、9507-89 號檢驗報告存卷可參（本院卷(一)第
    73至76頁、第86頁），固足證明被告辛○○確持有第二級毒
    品之事實，惟查上開第二級毒品驗後淨重之合計僅27.05 公
    克，數量非鉅，且被告辛○○向有施用甲基安非他命之行為
    ，有台灣高等法院被告前案紀錄表1 份在卷可稽，另被告辛○○於案發後之94年7 月8 日上午9 時35分許，經警採集尿
    液送驗結果，確呈甲基安非他命之陽性反應，而其此次施用
    第二級毒品部分，前經高雄市政府警局苓雅分局於94年7 月
    27日移送台灣高雄地檢署，經該署檢察官偵查後，認被告辛○○此次施用第二級毒品，應為本院94年度訴字第159 號確
    定判決效力所及，不得再行追訴，而以94年度毒偵字第6480
    號不起訴處分確定在案，復經本院以96年度聲字第1007號裁
    定宣告沒收其扣案物，有該等不起訴處分書及裁定書在案可
    供參照。足徵被告辛○○於本案查獲之前，確有施用甲基安
    非他命之情形，則被告辛○○抗辯稱本案所查扣之甲基安非
    他命，係自己要施用的云云，即非無由。準此，本院顯難以
    本件扣案之第二級毒品安非他命5 包，即推論被告有販賣第
    二級毒品之事實。
  (三)又被告辛○○本身有施用第二級毒品甲基安非他命之習慣，
    已如前述，故單憑扣案之電子磅秤1 台及空夾鏈袋3 包，亦
    不足以證明被告辛○○有販賣第二級毒品甲基安非他命之犯
    行。
  (四)綜上，關於被告辛○○被訴販賣第二級毒品甲基安非他命與
    證人子○○一節，除證人子○○警、偵訊中之證詞外，卷內
    無其他可作為販賣第二級毒品之積極補強證據以補強該供述
    之證明力，並使法院得以獲得認定被告辛○○有罪之較強力
    心證，尚難僅以證人子○○之指述，作為認定被告辛○○販
    賣甲基安非他命之唯一證據。此外，復查無其他積極證據足
    認被告辛○○有何公訴人所指之上開犯行，既不能證明被告
    辛○○犯罪，就上開公訴人起訴之販賣第二級毒品罪，自應
    為被告辛○○此部分無罪之諭知。
據上論斷，應依刑事訴訟法第299 條第1 項前段、第300 條、第
301 條第1 項，毒品危害防制條例第4 條第1 項、第18條第1 項
前段、第19條第1 項，刑法第2 條第1 項、第11條、第210 條、
第216 條、第320 條第1 項、第321 條第1 項第3 款、第339 條
第1 項、第3 項、第339 條之2 第1 項、第212 條、第47條第1
項、第59條、第219 條、第38條第1 項第3 款，修正前刑法第28
條、第55條、第56條、第51條第5 款、第9 款，刑法施行法第1
條之1 ，中華民國96年罪犯減刑條例第2 條第1 項第3 款、第7
條，判決如主文。
本案經檢察官鄧藤墩到庭執行職務。
中    華    民    國    97    年    12    月    16    日
                  刑事第四庭  審判長法  官  陳  箐
                                    法  官  楊佩蓉
                                    法  官  莊珮君
如不服本判決應於收受判決後10日內向本院提出上訴書狀，並應
敘述具體理由。其未敘述上訴理由者，應於上訴期間屆滿後20日
內向本院補提理由書(均須按他造當事人之人數附繕本)「切勿逕
送上級法院」。
                                    書記官  秦富潔
中    華    民    國    97    年    12    月    16    日
附錄本判決論罪科刑法條全文：
毒品危害防制條例第4條第1項
製造、運輸、販賣第一級毒品者，處死刑或無期徒刑；處無期徒
刑者，得併科新臺幣1 千萬元以下罰金。
刑法第210條
偽造、變造私文書，足以生損害於公眾或他人者，處5 年以下有
期徒刑。
刑法第212條
偽造、變造護照、旅券、免許證、特許證及關於品行、能力服務
或其他相類之證書、介紹書，足以生損害於公眾或他人者，處1
年以下有期徒刑、拘役或3 百元以下罰金。
刑法第216條
行使第 210 條至第 215 條之文書者，依偽造、變造文書或登載
不實事項或使登載不實事項之規定處斷。
刑法第320條第1項
意圖為自己或第三人不法之所有，而竊取他人之動產者，為竊盜
罪，處5 年以下有期徒刑、拘役或5 百元以下罰金。
刑法第321條
犯竊盜罪而有左列情形之一者，處 6 月以上、 5 年以下有期徒
刑：
一、於夜間侵入住宅或有人居住之建築物、船艦或隱匿其內而犯
之者。
二、毀越門扇、牆垣或其他安全設備而犯之者。
三、攜帶兇器而犯之者。
四、結夥三人以上而犯之者。
五、乘火災、水災或其他災害之際而犯之者。
六、在車站或埠頭而犯之者。
前項之未遂犯罰之。
刑法第339條
意圖為自己或第三人不法之所有，以詐術使人將本人或第三人之
物交付者，處5 年以下有期徒刑、拘役或科或併科1 千元以下罰
金。
以前項方法得財產上不法之利益或使第三人得之者，亦同。
前二項之未遂犯罰之。
刑法第339條之2第1項
意圖為自己或第三人不法之所有，以不正方法由自動付款設備取
得他人之物者，處3 年以下有期徒刑、拘役或1 萬元以下罰金。


司法院資訊處製作；財團法人民間司法改革基金會備份。
